---
title: "Transporte Quântico em Redes Hexagonais<br>     "
subtitle: "  s "
author: "Geyson Maquiné Batalha"
institute: "UNIVERSIDADE "
date: " "
encoding: "UTF-8"
output:
  xaringan::moon_reader:
    lib_dir: libs
    css: [default,default-fonts,estilo.css]
    nature:
      ratio: 16:9
      highlightStyle: github
      highlightLines: true
      countIncrementalSlides: false
      slideNumberFormat: "%current%"
    seal: false
---
```{r setup, include=FALSE}
options(htmltools.dir.version = FALSE)
```
```{r xaringanExtra, echo=FALSE}
xaringanExtra::use_xaringan_extra(c("tile_view", "animate_css", "tachyons"))
```


class: title-slide, center, div


.font120[Universidade Federal do Amazonas<br>
Pró-Reitoria de Pesquisa e Pós-Graduação<br>
Programa de Pós-Graduação em Física]

# <br><br>.titulo[Transporte Quântico em Redes Hexagonais]<br>

.font120[Geyson Maquiné Batalha<br>

Orientador: Dr. Mircea Daniel Galicenau<br><br>]


```{r,out.width='25%',fig.align='center',echo=FALSE}
knitr::include_graphics('cnpq_capes.svg')
```
---
class: justificado
# Teste de cada um 

A medida que cada um entendo como faz o modelo, ninguém terá dificulade de fazer slides xmkzmxkzmx\k
$$\int \sum x dx$$